【裁判字號】    92,易,2560
【裁判日期】    921231
【裁判案由】    藏匿人犯
【裁判全文】
臺灣板橋地方法院刑事判決                        九十二年度易字第二五六號
    公  訴  人  臺灣板橋地方法院檢察署檢察官
    被      告  丙○○
右列被告因藏匿人犯案件，經檢察官提起公訴（九十二年度偵字第一三六四號），
本院判決如左：
    主  文
丙○○共同連續藏匿犯人，累犯，處有期徒刑伍月，如易科罰金，以佰元折算壹日
。
    事  實
一、丙○○前曾因偽造文書、竊盜案件，分別經臺灣臺北地方法院判處有期徒刑七月
    、三月，並定執行刑有期徒刑八月，嗣經臺灣高等法院駁回上訴確定，於民國九
    十一年十月二十二日執行完畢出監。猶不知悔改，明知王建先（九十二年五月十
    日在福建省福州市一帶港口登船，同年五月十一日半夜在臺灣某處上岸）、林言
    程（九十二年五月十日在福建省福州市一帶港口登船，同年五月十一日半夜在臺
    灣某處上岸）、乙○○（九十二年五月十二日在福建省福州市一帶港口登船，同
    年五月十三日半夜在臺灣某處上岸）等三人係大陸地區非法偷渡入境臺灣地區之
    人民，為違反國家安全法第六條第一項之犯罪嫌疑人，竟與姓名年籍不詳，綽號
    「長腳」之成年男子基於共同藏匿人犯之概括犯意聯絡，先於九十二年五月十一
    日二十二時許，在「長腳」之指示下，至臺北縣五股鄉○○路九十一之四號「長
    腳」所提供之處所，看顧王建先、林言程二人，並由丙○○負責外出購買食物，
    以此方式藏匿上開二名大陸偷渡客。再於同年五月十三日早上九時許，經由「長
    腳」之指示，在上開處所藏匿大陸偷渡客乙○○。嗣於九十二年五月十五日二十
    三時三十分許，經警查獲。
二、案經臺北縣政府警察局新莊分局報請臺灣板橋地方法院檢察署檢察官偵查起訴。
    理  由
一、訊據被告丙○○固不否認於上揭時地經由「長腳」之指示，在上開處所看顧王建
    先、林言程及乙○○三人之事實，惟否認有藏匿人之犯行，辯稱：伊不知道他們
    是大陸偷渡來臺的，伊只是買飯給他們吃而已，不是伊提供的，伊沒有錢，是長
    腳提供的云云。經查：
（一）證人乙○○於本院審理時證稱：（問：在法庭上之被告是否認識？）認識，在
      倉庫那邊，他有看顧我們三個人幾天。（問：你去倉庫住時，被告有拒絕過嗎
      ？）沒有，我一去他就在那邊，那時王建先、林言程已經在那邊，他們何時到
      我不知道。（問：吃、用由何人提供？）是被告提供。（問：被查緝過程？）
      我那時在倉庫，下了很大的雨，王建先、林言程叫我往後門走，說有人來接，
      我走出去，就被警察抓到。被告那時跟我們一起出去，也被抓到（詳見本院九
      十二年十二月十八日審判筆錄）。乙○○明確表示係被告看管其三人並提供吃
      、用，核與王建先、林言程於警訊時供述情節相符（分見九十二年度偵字第一
      ○三六四號卷第九至十二頁）。足認被告確有負責看管三名大陸偷渡客之事實
      無訛。
（二）被告於警訊時已自承伊與三名大陸偷渡客在台北縣五股鄉○○路九一之四號看
      電視，因發現外面有人走動，好像警察，所以將二男一女大陸偷渡客由後門逃
      逸，但卻被警方攔查查獲（見同上偵卷第五頁）。苟非被告對於其所負責看管
      之二男一女係大陸偷渡客有所認識，又何須急於躲避警察？況衡諸常情，若該
      三人係尋常民眾，又何須被告負責看管並幫忙三人購買吃用之物？再者被告與
      三人既於此有數天之相處，當可察覺三人言談口音不似臺灣本地人民。被告辯
      稱不知三人係大陸偷渡客云云，顯係卸責之詞，不足採信。本案事證明確，被
      告犯行堪以認定，應依法論科。
二、核被告丙○○所為，係犯刑法第一百六十四條第一項之藏匿人犯罪，被告先後二
    次藏匿人犯之犯行，時間緊接，構成要件相同，顯係基於概括犯意反覆為之，為
    連續犯，應論以一罪並加重其刑。公訴意旨漏未論及連續犯之規定，尚有未洽，
    應予敘明。又被告與姓名年籍不詳，綽號「長腳」之成年男子就上開犯行，有犯
    意聯絡及行為分擔，應論以共同正犯。又查，被告有如事實欄所載前科，有臺灣
    高等法院被告全國前案紀錄表在卷足稽，其於受有期徒刑執行完畢五年內，再犯
    本件有期徒刑以上之罪，為累犯，應依法加重其刑，並遞加之。爰審酌被告犯罪
    後猶矢口否認犯行，顯無悔意，其藏匿大陸偷渡客之行為，造成警方查緝困難，
    徒增社會治安潛在威脅等一切情狀，量處如主文所示之刑，並諭知易科罰金之折
    算標準。
據上論斷，應依刑事訴訟法第二百九十九條第一項前段，刑法第一百六十四條第一項
、第二十八條、第五十六條、第四十七條、第四十一條第一項前段、罰金罰鍰提高標
準條例第一條前段、第二條，判決如主文。
本案經檢察官甲○○到庭執行職務。
中      華      民      國    九十二    年    十二      月    三十一    日
                                        臺灣板橋地方法院刑事第三庭
                                        審判長法  官  胡堅勤
                  法  官  王瑜玲
                                              法  官  李君豪
右正本證明與原本無異。
如不服本判決應於送達後十日內向本院提出上訴狀。
                                              書記官  楊灥
中      華      民      國    九十二    年    十二      月    三十一    日
附錄本案論罪科刑法條全文
刑法第一百六十四條
藏匿犯人或依法逮捕、拘禁之脫逃人或使之隱避者，處二年以下有期徒刑、拘役或五
百元以下罰金。
意圖犯前項之罪而頂替者亦同。


司法院資訊處製作；財團法人民間司法改革基金會備份。
